臺灣高雄地方法院民事裁定
109年度訴字第1577號
原      告  朱祥興  
            王俊堯（原名王沛胡）

共      同
訴訟代理人  張琳婕律師
被      告  高豐國際開發投資顧問股份有限公司


兼法定代理人  
            劉雪鳳  

被     告   溫肇御  

共      同
訴訟代理人  吳永茂律師
            羅玲郁律師
            侯昱安律師
被      告  林月英（即朱祥根之承受訴訟人)

上  一  人
訴訟代理人  謝勝合律師
上列當事人間請求確認股東會決議不成立等事件，本院裁定如下
：
  主  文
原告應於本裁定送達後三十日內補正被告高豐國際開發投資顧問
股份有限公司之法定代理人，如逾期未補正將裁定駁回原告之訴
。
  理  由
一、按原告之訴，有原告或被告無訴訟能力，未由法定代理人合
    法代理，審判長應定期間先命補正，逾期未補正者，法院應
    以裁定駁回之，民事訴訟法第249條第1項第4款定有明文。
    次按民事訴訟法第249條第1項第4款規定原告或被告無訴訟
    能力，未由法定代理人合法代理者，應以裁定駁回原告之訴
    ，是否具有此項情形，應以起訴時決之；董事長對內為股東
    會、董事會及常務董事會主席，對外代表公司，故公司起訴
    或被訴均須列董事長為其法定代理人，始為經合法代理。得
    合法代理公司起訴或被訴之董事長，應以依公司法合法當選
    之董事長為限；若董事長未經合法當選，即無代理公司起訴
    或被訴之權限(最高法院67年台抗字第29號判例、76年度台
    上字第1781號裁判意旨參照)。
二、原告起訴主張原告公司原名朱豐建設開發股份有限公司（下
    稱朱豐公司），朱祥根為前負責人，因積欠訴外人劉雪鳳借
    款未償，被告劉雪鳳、朱祥根、溫樂源、溫肇御明知原告朱
    祥興、王俊堯及朱祥發、林月英、鍾來國、王洪靜容等6 人
    ，並未同意及授權將其等所享有之朱豐公司之股權，轉讓予
    劉雪鳳或「其指定人」（即被告溫樂源、溫肇御），溫樂源
    、溫肇御亦未支付任何股款予原告等人，竟於100 年10月6 
    日至同年11月間之某日，共同偽造股權移轉登記資料，將原
    告等所有之朱豐公司股權登記至溫樂源、溫肇御名下；劉雪
    鳳、朱祥根、溫樂源、溫肇御上開行為，不法侵害原告等之
    股東權益，且妨礙原告等股東權之行使，自應連帶將朱豐公
    司的股份2,000 股返還予王俊堯、將1,500 股返還予朱祥興
    ，並應辦理股東名薄變更登記；另朱祥根、劉雪鳳明知朱豐
    公司並未於100 年11月1 日上午10時召開股東臨時會，而共
    同偽造該公司於100 年11月1 日上午，舉行股東臨時會之議
    事錄，再委由訴外人李文席於同年11月14日，持前開不實文
    書向高雄市經濟發展局辦理修正章程、變更公司名稱、改選
    董事、監察人等變更登記事項；朱豐公司於100 年11月1 日
    下午亦未召開董事會，劉雪鳳卻擅自製作該公司於100 年11
    月1 日下午2 時在「高雄市○○區○○○路00號」舉行董事會之
    議事錄，再委由李文席於同年11月14日，持前開不實之議事
    錄，向高雄市經濟發展局辦理朱豐建設公司變更營業所營事
    業、解任經理、改選董事長等變更登記事項；因上開股東會
    及系爭董事會之決議均不成立，高豐公司於100 年11月14日
    所為朱豐建設公司之更名、遷址、所營事業變更、經理人解
    任、改選董事、監察人及董事長、修正章程等變更登記，應
    予塗銷並回復原來之登記。爰依法提起本件訴訟等語。
三、經查原告等上開6人與劉雪鳳間無轉讓股權之合意，朱祥根
    卻將6人之股權併為轉讓，所為屬無權處分之行為，原告起
    訴訴請確認股東會議決不成立等，林月英經承受訴訟亦表示
    自認原告之主張，均同意原告請求(本院卷第299頁)；從而
    朱祥發等6人公司股權均未合法移轉。而朱祥發等6人於100
    年11月1日並未出席臨時股東會，無已發行股份總數過半數
    股東出席之情事，欠缺一定足額數股份之股東出席之要件，
    該日股東會選任溫樂源、溫肇御、劉雪鳳為董事之決議即屬
    不成立。是以溫樂源、溫肇御、劉雪鳳不具董事資格，隨後
    於同日即100年11月1日由溫樂源召開，溫樂源、溫肇御、劉
    雪鳳選任溫樂源為董事長之董事會決議為當然無效。此後，
    溫樂源召集102年11月1日之臨時股東會選任溫樂源、溫肇御
    、劉雪鳳為董事，任期至105年10月31日之決議，及同日選
    任溫樂源為董事長之董事會決議，分為無召集權人所召集之
    股東會及召集程序違法之董事會，均屬無效。故劉雪鳳非合
    法之法定代理人甚明等節，業據109年度重抗更一字第3號詳
    述甚明。顯見劉雪鳳非被告高豐公司合法之法定代理人，原
    告以劉雪鳳為高豐公司之法定代理人提起本件訴訟，難認係
    屬合法，爰依法原告於裁定送達後30日補正合法高豐公司之
    法定代理人，逾期未補正即駁回原告之訴。
四、依民事訴訟法第249條規定裁定如主文。
中　　華　　民　　國　　111 　年　　11　　月　　30  　日
                民事第六庭  法　官　林玉心
以上正本係照原本作成。
如不服本裁定應於送達後10日內向本院提出抗告狀，並繳納裁判
費新台幣1,000元。
中　　華　　民　　國　　111 　年　　11　　月　　30　　日
                            書記官　李月君